臺灣臺中地方法院刑事判決　
110年度訴字第1874號
公  訴  人  臺灣臺中地方檢察署檢察官
被      告  鍾尚緯


                    （現另案於法務部○○○○○○○執行                      中）
指定辯護人  本院公設辯護人 賴泰鈞
上列被告因毒品危害防制條例案件，經檢察官提起公訴（110年
度毒偵字第2787號），檢察官聲請法院改依協商程序而為判決，
本院合議庭裁定由受命法官獨任進行協商判決程序，判決如下：
    主    文
鍾尚緯施用第一級毒品，累犯，處有期徒刑柒月。扣案之殘留有
第一級毒品海洛因成分之殘渣袋參個、針管貳支，均沒收銷燬之
；扣案之鏟管貳支，均沒收。
    犯罪事實及理由
一、本案證據除引用檢察官起訴書所載，並補充被告鍾尚緯於本
    院準備程序時就被訴事實為有罪之陳述外，其餘均引用檢察
    官起訴書之記載（如附件）。
二、本件經檢察官與被告於審判外進行協商而達成合意，且被告
    業已認罪，其合意內容為：被告犯施用第一、二級毒品罪，
    從一重論以施用第一級毒品罪，累犯，願受科刑之範圍為，
    有期徒刑七月，扣案之殘留有第一級毒品海洛因成分之殘渣
    袋3個、針管2支，均沒收銷燬之；扣案之鏟管2支，均沒收
    。經查，上開協商合意並無刑事訴訟法第455條之4第1項所
    列各款情形之一，檢察官聲請改依協商程序而為判決，本院
    爰不經言詞辯論，於協商合意範圍內為協商判決，合予敘明
    。
三、應適用之法條：刑事訴訟法第455條之2第1項、第455條之4
    第2項、第455條之8、第454條第2項，毒品危害防制條例第1
    0條第1項、第2項、第18條第1項前段，刑法第11條前段、第
    47條第1項、第55條、第38條第2項。
四、協商判決除有刑事訴訟法第455條之4第1項第1款於本訊問程
    序終結前，被告撤銷協商合意或檢察官撤回協商聲請者；第
    2款被告協商之意思非出於自由意志者；第4款被告所犯之罪
    非第455條之2第1項所定得以聲請協商判決者；第6款被告有
    其他較重之裁判上一罪之犯罪事實者；第7款法院認應諭知
    免刑或免訴、不受理者情形之一，或違反同條第2項「法院
    應於協商合意範圍內為判決。法院為協商判決所科之刑，以
    宣告緩刑、2年以下有期徒刑、拘役或罰金為限」之規定者
    外，不得上訴。
五、本件如有上開得上訴之情形，而不服本件判決，應於送達判
    決後20日內向本院提出上訴書狀，並應敘述具體理由；其未
    敘述上訴理由者，應於上訴期間屆滿後20日內向本院補提理
    由書（均須按他造當事人之人數附繕本）「切勿逕送上級法
    院」。
本案經檢察官許景森提起公訴，檢察官吳錦龍到庭執行職務。
中　　華　　民　　國　　110 　年　　12　　月　　7　　日
　　            刑事第二十二庭    法　官  林源森
以上正本證明與原本無異。
                                  書記官  陳錫威
中　　華　　民　　國　　110 　年　　12　　月　　7　　日
附錄論罪科刑法條全文：
毒品危害防制條例第10條
施用第一級毒品者，處6月以上5年以下有期徒刑。
施用第二級毒品者，處3年以下有期徒刑。

附件：
臺灣臺中地方檢察署檢察官起訴書                      盛股
                                   110年度毒偵字第2787號
　　被　　　告　鍾尚緯　男　38歲（民國00年00月00日生）
　　　　　　　　　　　　住苗栗縣○○鄉○○村○○000巷00號
　　　　　　　　　　　　國民身分證統一編號：Z000000000號
上列被告因違反毒品危害防制條例案件，業經偵查終結，認應提
起公訴，茲敘述犯罪事實、證據並所犯法條如下：
　　　　犯罪事實
一、鍾尚緯曾因違反毒品危害防制條例案件，經臺灣高等法院臺
    中分院以102年度上訴字第360號判決判處應執行有期徒刑4 
    年6月確定，入監執行後，於民國105年6月2日縮短刑期假釋
    出監，至106年9月19日假釋期滿未經撤銷假釋而執行完畢；
    再因施用毒品案件，經依臺灣苗栗地方法院裁定送觀察、勒
    戒後，因認有繼續施用毒品之傾向，再經同法院裁定送強制
    戒治處所施以強制戒治，於108年8月9日釋放出所，並經臺
    灣苗栗地方檢察署檢察官以108年度戒毒偵字第6號為不起訴
    處分確定。詎仍不知戒除毒癮，復基於施用第一、二級毒品
    之犯意，於110年7月29日凌晨0時50分許前不久，在違規停
    放於臺中市○○區○○路○○○○路○○○○○號碼0000-00號車輛內，以
    針筒注射方式，施用第一級毒品海洛因1次；另於110年7月2
    9日3時10分許接受採尿時起回溯96小時內某時，在不詳地點
    ，施用第二級毒品甲基安非他命1次。嗣為警於110年7月29
    日3時10分許，在上址攔檢盤查，經鍾尚緯同意搜索，當場
    扣得其所有施用毒品器具殘渣袋3個、針管2支（以上均驗有
    第一級毒品海洛因成分）及鏟管2支等物；再經徵其同意採
    集其尿液送驗，檢驗結果呈安非他命、甲基安非他命、可待
    因、嗎啡陽性反應而查獲。
二、案經臺中市政府警察局豐原分局報告偵辦。
　　　　證據並所犯法條
一、訊據被告鍾尚緯於警詢及偵查中雖僅坦承於上揭時、地施用
    第一級毒品海洛因不諱，惟被告於110年7月29日3時10分許經
    警採集其尿液送驗，檢驗結果呈安非他命、甲基安非他命、
    可待因、嗎啡陽性反應；又扣案之物品經檢驗，結果有第一
    級毒品海洛因成分，有正修科技大學超微量研究科技中心尿
    液檢驗報告、衛生福利部草屯療養院鑑驗書在卷足稽。此外
    ，復有員警職務報告、臺中市政府警察局保安大隊第二中隊
    搜索、扣押筆錄、扣押物品目錄表、勘查採證同意書、臺中
    市政府警察局毒品危害防制案件代號與真實姓名對照表及查
    獲之相關相片等在卷可資佐證。又被告前因施用毒品案件，
    經依法院裁定送觀察、勒戒、強制戒治，於108年8月9日執
    行完畢釋放，有刑案資料查註紀錄表及矯正簡表各1份在卷
    可稽。是其於前開觀察、勒戒、強制戒治執行完畢釋放後3
    年內，再犯本件施用第一、二級毒品甲基安非他命之罪嫌，
    堪以認定。
二、核被告所為，係犯毒品危害防制條例第10條第1、2項施用第
    一、二級毒品罪嫌。被告施用前後持有第一、二級毒品之低
    度行為，應為其施用之高度行為所吸收，不另論罪。被告所
    犯上開2罪間，犯意各別，行為互異，請予分論併罰。又被
    告前曾受犯罪事實欄記載之有期徒刑執行完畢，有本署刑案
    資料查註紀錄表附卷可稽。其於有期徒刑執行完畢後，5年
    以內故意再犯本件有期徒刑以上之本罪，為累犯，請依刑法
    第47條第1項之規定及大法官釋字第775號解釋意旨，斟酌是
    否加重其刑。至扣案之物，請分別依毒品危害防制條例第18
    條第1項前段規定宣告沒收銷燬之、依刑法第38條第2項前段
    之規定宣告沒收。
三、依毒品危害防制條例第23條第2項、刑事訴訟法第251條第1
    項提起公訴。
　　此　致
臺灣臺中地方法院
中　　華　　民　　國　 110　　年　　10　　月　　6 　　日
　　　　　　　　　　　　　　　檢　察　官　許景森
本件正本證明與原本無異
中　　華　　民　　國　 110　　年　　10　　月　　12　　日
                              書  記  官  鄭尚銘
附錄本案所犯法條
毒品危害防制條例第10條第1、2項
施用第一級毒品者，處 6 月以上 5 年以下有期徒刑。
施用第二級毒品者，處 3 年以下有期徒刑。